
---
title: Ocupación, bajo el modelo estático (MacKenzie et al. 2002) para para las especies
  de mamíferos en el Parque Nacional Machalilla
author: Departamento Central de Investigaciones (DCI), \break Universidad Laica Eloy
  Alfaro de Manabi (ULEAM)
date: "Abril, 2015"
output:
  word_document:
    highlight: kate
  pdf_document:
    highlight: tango
    number_sections: yes
    toc: yes
  html_document:
    toc: yes
license: CC
box: grey
---


\newcommand{\HRule}[1]{\hfill \rule{0.5\linewidth}{#1}} % Horizontal rule at the bottom of the page, adjust width here

%%%%%% Logo
\vspace{0.2in}
\centerline {
  \includegraphics[width=1in]{img/ULEAM_DCI.png}
}
\vspace{0.1in}



 
\hfill Diego J. Lizcano\
\hfill \texttt{http://dlizcano.github.io/about} \
\hfill \texttt{dj.lizcano@gmail.com} \
\HRule{1pt} 


# Duración del muestreo

Las trampas cámara permanecieron activas desde final de septiembre 204 hasta comienzos de marzo 2015.
 

```{r calendar1,cache=TRUE,warning=FALSE,eval=TRUE, echo=FALSE,fig.height=11,fig.width=7}

# library(xtable)
library(lubridate)
library(dplyr)
library(maptools)
# Load 'rgdal' package, which is used to read/write shapefiles and rasters
library(rgdal)
source("C:/Users/Diego/Documents/CodigoR/ULEAM/Infor_Caract/code/TEAM_code.R")
source("C:/Users/Diego/Documents/CodigoR/ULEAM/Infor_Caract/code/calendar.R")

machalilla.raw<-read.csv("C:/Users/Diego/Documents/CodigoR/ULEAM/Infor_Caract/Data/CT-PNM-2014.csv") # ojo falta la camara 3-12

#############################
#### date fix
#############################

# unique(year(machalilla.raw$camera_trap_start_time))
machalilla.raw$photo_date2<-as.Date(as.character(machalilla.raw$photo_date), "%d-%b-%Y")

machalilla.raw$Sampling.Period<-2014
machalilla.raw$binomial<-paste(machalilla.raw$genus, machalilla.raw$specise, sep = " ")

#############################
# translate months
#############################
# 
# meses<-as.data.frame(t(matrix(c("ago","aug","dic","dec","ene","jan","abr","apr"),nrow = 2,ncol = 4)))
# machalilla.raw$camera_trap_start_time2<-NA
# machalilla.raw$camera_trap_end_time2<-NA
# for (i in 1:4){  
# # get month
#   chkmes<-substr(as.character(machalilla.raw$photo_date), start=4, stop=6)
#   chkmes2<-substr(as.character(machalilla.raw$camera_trap_start_time), start=4, stop=6)
#   chkmes3<-substr(as.character(machalilla.raw$camera_trap_end_time), start=4, stop=6)
#   # chane month
#   agoind<-which(chkmes == meses[i,1])
#   agoind2<-which(chkmes2 == meses[i,1])
#   agoind3<-which(chkmes3 == meses[i,1])
#   # machalilla.raw$photo_date[agoind]
#   machalilla.raw$photo_date2[agoind]<-as.Date(gsub(as.character(meses[i,1]), 
#                                                      as.character(meses[i,2]), 
#                                                      machalilla.raw$photo_date[agoind]), "%d-%b-%Y")
#   
#   machalilla.raw$camera_trap_start_time2[agoind2]<-as.Date(gsub(as.character(meses[i,1]), 
#                                                    as.character(meses[i,2]), 
#                                                    machalilla.raw$camera_trap_start_time[agoind2]), "%d-%b-%Y")
#   
#   machalilla.raw$camera_trap_end_time2[agoind3]<-as.Date(gsub(as.character(meses[i,1]), 
#                                                                as.character(meses[i,2]), 
#                                                                machalilla.raw$camera_trap_end_time[agoind3]), "%d-%b-%Y")
# }
# 
# # tochk
# # unique(machalilla.raw$photo_date2)


machalilla.raw$camera_trap_start_date<-as.Date(substr(as.character(machalilla.raw$camera_trap_start_time), start=1, stop=11), "%d-%b-%Y")
machalilla.raw$camera_trap_end_date<-as.Date(substr(as.character(machalilla.raw$camera_trap_end_time), start=1, stop=11), "%d-%b-%Y")

#################################
# Fix 2011 problem
# Two cameras have date wrong
# CT-PNM-1-7  and  CT-PNM-3-10
# Fix start date manually
################################
# identify the problem
# index_problem_2011<-which(machalilla.raw$camera_trap_start_date == "2011-11-11")
# problem_2011<-machalilla.raw[index_problem_2011,]
# unique(problem_2011$camera_trap)



# fix 1-7 just year
index_1_07<-which(machalilla.raw$camera_trap == "CT-PNM-1-7")
cam_1_07<-machalilla.raw[index_1_07, ] # make data frame using the cam
machalilla.raw<-machalilla.raw[-index_1_07 ,] # remove the cam
cam_1_07$camera_trap_start_date<-as.Date("2014-09-23", format="%Y-%m-%d")
cam_1_07<-cam_1_07[-1,] # borra el primero porblematic 2011
cam_1_07$photo_type[1]<-"Start" # fix start
cam_1_07$camera_trap_end_date<-as.Date("2014-11-06", format="%Y-%m-%d")

# fix 1-10  # add 31 days since data setup pickup en data 12 and beyond
index_1_10<-which(machalilla.raw$camera_trap == "CT-PNM-1-10")
cam_1_10<-machalilla.raw[index_1_10, ]
machalilla.raw<-machalilla.raw[-index_1_10 ,]

cam_1_10$camera_trap_start_date<-as.Date("2014-09-23", format="%Y-%m-%d") 
cam_1_10$camera_trap_end_date<-as.Date("2014-11-05", format="%Y-%m-%d")
cam_1_10$photo_date2[c(12:875)]<-cam_1_10$photo_date2[c(12:875)] +31
# delete problematic data
cam_1_10<-cam_1_10[-24,]
cam_1_10<-cam_1_10[-25,]

# fix 3-10  # restar 30 dias
index_3_10<-which(machalilla.raw$camera_trap == "CT-PNM-3-10")
cam_3_10<-machalilla.raw[index_3_10, ]
machalilla.raw<-machalilla.raw[-index_3_10 ,]

cam_3_10$camera_trap_start_date<-as.Date("2015-01-27", format="%Y-%m-%d") 
cam_3_10$camera_trap_end_date<-as.Date("2015-03-15", format="%Y-%m-%d")
# borra los primeros 30 problematicos con fecha 2011
cam_3_10<-cam_3_10[-c(1:30),]
cam_3_10$photo_date2<-cam_3_10$photo_date2  - 30


# fix 3-07 # add difference of 365 days
index_3_07<-which(machalilla.raw$camera_trap == "CT-PNM-3-07")
cam_3_07<-machalilla.raw[index_3_07, ]

machalilla.raw<-machalilla.raw[- index_3_07 ,]
cam_3_07$camera_trap_start_date<-as.Date("2015-01-27", format="%Y-%m-%d")
cam_3_07$camera_trap_end_date<-as.Date("2015-03-11", format="%Y-%m-%d")
cam_3_07$photo_date2<- cam_3_07$photo_date2 + 365

### remove from machalilla.raw
# machalilla.raw<-machalilla.raw[-index_1_07 ,]
# machalilla.raw<-machalilla.raw[-index_3_10 ,]
# machalilla.raw<-machalilla.raw[-index_3_07 ,]

#### Add corrected
machalilla.raw<-rbind(machalilla.raw, cam_1_07, cam_1_10, cam_3_10, cam_3_07)
# machalilla.raw<-rbind(machalilla.raw, cam_1_10)
# machalilla.raw<-rbind(machalilla.raw, cam_3_10)
# machalilla.raw<-rbind(machalilla.raw, cam_3_07)

#  problematic ?
# which(machalilla.raw$photo_date2 == "2011-11-11")
# which(machalilla.raw$camera_trap == "CT-PNM-1-10")


########## extract yr and month
machalilla.raw$year<-year(machalilla.raw$photo_date2)
machalilla.raw$month<-month(machalilla.raw$photo_date2)
# problem?
# which(machalilla.raw$year == "2011")


####################################
# make photo calendar type
####################################

f.calendar.yr(dataset = machalilla.raw, yr_toplot = 1)
# f.calendar.yr(dataset = machalilla.raw, yr_toplot = 2)


```


```{r calendar2,cache=TRUE,warning=FALSE,eval=TRUE, echo=FALSE,fig.height=11,fig.width=7}
f.calendar.yr(dataset = machalilla.raw, yr_toplot = 2)
```

# Especies registradas

Las especies registradas en el Parque Nacional Machalilla fueron 36


```{r sps,cache=TRUE,warning=FALSE,eval=TRUE, echo=FALSE,results='asis'}
# library(xtable)
library(dplyr)
mat.per.sp<-f.matrix.creator2(data = machalilla.raw,year = 2014)
sp.names<-names(mat.per.sp) # species names

# counting how many (total) records per species by all days
cont.per.sp<-data.frame(row.names = sp.names)
for (i in 1:length(mat.per.sp)){
  cont.per.sp[i,1]<-sum(apply(as.data.frame(mat.per.sp [[i]]),FUN=sum,na.rm=T, MARGIN = 1))
}

cont.per.sp$especie<-rownames(cont.per.sp)
colnames(cont.per.sp)<-c("Numero_de_fotos","especie")
print(as.data.frame(arrange(df = cont.per.sp, desc(Numero_de_fotos))))
```

# Covariables 

Inicialmente se probó con cinco covariables para ajustar los modelos de ocupación. Estas cinco covariables fueron: Altitud (elev), Pendiente (slope) y Distancia a la carretera pavimentada (dis_rd) como covariables geográficas y altura del dosel, cobertura del dosel y área basal como covariables que se midieron momento de retirar las cámaras. Estas medidas se tomaron usando la metodología del cuadrante centrado en un punto. 

La Altitud se obtuvo de una imagen SRTM del repositorio de [CGIAR](http://srtm.csi.cgiar.org/). La pendiente se infirió a partir de la altitud y la distancia a las carreteras se obtuvo de un mapa del Ministerio del Medio Ambiente del Ecuador.



```{r covs,cache=TRUE,warning=FALSE,eval=TRUE, echo=FALSE}
library(raster)
library(rgdal)
library(dismo)
library(biomod2)
library(spatstat)
library(sp)
library(dplyr)
library(maptools)

machalilla.raw<-read.csv("C:/Users/Diego/Documents/CodigoR/ULEAM/Infor_Caract/Data/CT-PNM-2014.csv") # ojo falta la camara 3-12

long<-unique(machalilla.raw$longitude)
lati<-unique(machalilla.raw$latitude)
centercoord<-c(mean(subset(long, long<=1)),mean(unique(subset(lati, lati<=1))))
coordsubset<-subset(machalilla.raw,select = c(camera_trap,longitude,latitude,first_name_set_camera))

#################################
# get elevation
################################

# elevation<-getData('SRTM',lon=centercoord[1], lat=centercoord[2])

 # read elevation from disk
elevation<- raster("C://Users//Diego//Documents//CodigoR//ULEAM//Infor_Caract//code//srtm_20_13.tif")

cam.cords<-as.data.frame(distinct(coordsubset))
coordinates(cam.cords) <- ~longitude+latitude #make sppatial data fram
geo <- CRS("+proj=longlat +datum=WGS84 +ellps=WGS84 +towgs84=0,0,0") #def cord
proj4string(cam.cords)<-geo # set cords

e<-extent (-80.9, -80.5, -1.75,-1.35)
elevation.crop<-crop(elevation, e)

plot(elevation.crop)
plot(cam.cords, add=T, col="red")
title(main="Altitud", sub="en color rojo se muestra donde se instalaron las camaras")

slope<-terrain(elevation.crop, opt='slope', unit='degrees', neighbors=4)
plot(slope)
plot(cam.cords, add=T, col="red")
title(main="Pendiente", sub="en color rojo se muestra donde se instalaron las camaras")

cam.cords.sp<-SpatialPoints(cam.cords)
proj4string(cam.cords.sp)<-geo 
# etract values
elev.ovr <- extract(elevation.crop, cam.cords, method='bilinear')
slope.ovr <- extract(slope, cam.cords, method='bilinear')

# add to table
cam.cords$elev<-elev.ovr
cam.cords$slope<-slope.ovr

############################
# road
############################

roadpol <- readShapeSpatial("C:/Users/Diego/Documents/CodigoR/ULEAM/Infor_Caract/shp/machalilla_roadsclip.shp")
names(roadpol)<-"dist_rd"
proj4string(roadpol)<-geo
dist_rd<-over(x = cam.cords, y = roadpol)
# add to table
cam.cords$dist_rd<-as.numeric(dist_rd[,1])

roadpol.ow<-as(as(roadpol, "SpatialPolygons"), "owin") # make owin
cam.and.covs<-as.data.frame(cam.cords)

plot(roadpol, col=topo.colors(65))
plot(cam.cords, add=T, col="red")
title(main="Distancia a las carreteras", sub="en color rojo se muestra donde se instalaron las camaras")


#####################################################
## Deforestation
####################################################

dist.def<-raster("C:/Users/Diego/Documents/CodigoR/ULEAM/Infor_Caract/Data/dist_def.tif")

plot(dist.def)
plot(cam.cords, add=T, col="red")
title(main="Distancia a Deforestacion", sub="en color rojo se muestra donde se instalaron las camaras")

# plot(deforestado, col="red", add=T)
# etract values
dist.def.ovr <- extract(dist.def, cam.cords, method='bilinear')
index<-which(is.na(dist.def.ovr)) # detect NA. Means cam is in deforested
dist.def.ovr [index]<-0 # camera in distance cero to deforested

cam.cords$dist_def<-dist.def.ovr
# am.and.covs<-as.data.frame(cam.cords)


##################################
## Estructura Veget
##################################

est.veget<-read.csv("C:/Users/Diego/Documents/CodigoR/ULEAM/Infor_Caract/Data/estructVeget.csv") # read table

cam.and.covs<-cbind(cam.and.covs,est.veget) #Paste covs


```


```{r functions,cache=TRUE,warning=FALSE,eval=TRUE, echo=FALSE,results='asis'}

f.sp.occu.plot.mat <- function(sp_number){
    ########################
    ### shrink to 15
    ########################
    
    library(unmarked)
    
    sp15<-f.shrink.matrix.to15(matrix = mat.per.sp[[sp_number]])
    
    
    ########################
    ### make unmarked object 
    ########################
    
    sp_UMF <- unmarkedFrameOccu(sp15)
    
    plot(sp_UMF, panels=1)
    # title(main=as.character(sp.names[sp_number]))
     
}


f.sp.occu.models <- function(sp_number){
    ########################
    ### shrink to 15
    ########################
    
    library(unmarked)
    
    sp15<-f.shrink.matrix.to15(matrix = mat.per.sp[[sp_number]])
    
    
    ########################
    ### make unmarked object 
    ########################
    
    sp_UMF <- unmarkedFrameOccu(sp15)
    
    # plot(sp_UMF, panels=1)
    # title(main=as.character(sp.names[sp_number]))
     
    # add some  covariates
    siteCovs(sp_UMF) <- cam.and.covs
    
    #######################
    ## occu models 
    #######################
    
    #  covariates of detection and occupancy in that order.
    fm0 <- occu(~ 1 ~ 1, sp_UMF) 
    fm1 <- occu(~ 1 ~ elev, sp_UMF)
    fm2 <- occu(~ 1 ~ slope, sp_UMF)
    fm3 <- occu(~ 1 ~ dist_rd, sp_UMF)
    fm4 <- occu(~ elev ~ elev, sp_UMF)
    fm5 <- occu(~ elev ~ slope, sp_UMF)
    fm6 <- occu(~ elev ~ dist_rd, sp_UMF)
    fm7 <- occu(~ basal_a ~ 1, sp_UMF)
    fm8 <- occu(~ basal_a ~ elev, sp_UMF)
    fm9 <- occu(~ basal_a ~ canopy_c, sp_UMF)
    fm10 <- occu(~ 1 ~ canopy_c, sp_UMF)
    
    # put the names of each model
    models <- fitList(
      'p(.)psi(.)' = fm0,
      'p(.)psi(elev)' = fm1,
      'p(.)psi(slope)' = fm2,
      'p(.)psi(dist_rd)' = fm3,
      'p(elev)psi(elev)' = fm4,
      'p(elev)psi(slope)' = fm5,
      'p(elev)psi(dist_rd)' = fm6,
      'p(basal_a)psi(.)' = fm7,
      'p(basal_a)psi(elev)' = fm8,
      'p(basal_a)psi(canopy_c)' = fm9,
      'p(.)psi(canopy_c)' = fm10
      )
    
    ms <- modSel(models)
    # (ms)
    
    #This part store some models coeficients in a table (mat_models) to compare on screen
  ms_AIC_models<-as.data.frame(ms@ Full[1], row.names = NULL) #store model name
  modelo<-paste("_", as.character(as.character(sp.names[sp_number])), 
                "_", " models", sep="") # fix model name addin species
  ma_nPars<-as.data.frame(ms@Full$nPars) #store parameter number
  ms_AIC_values<- as.data.frame(ms@Full$AIC) #store AIC values
  ms_AIC_delta<- as.data.frame(ms@Full$delta) #store AIC delta values
  ms_AIC_AICwt<- as.data.frame(ms@Full$AICwt) #store AIC wt values
  ms_AIC_cumultw<-as.data.frame(ms@Full$cumltvWt) #store model name
  ms_m<-as.data.frame(row.names(ms_AIC_models)) #store m number
  ms_formula<- as.data.frame(ms@Full$formula) #store model formula
  mat_models <- cbind(ms_AIC_models, ma_nPars, ms_AIC_values, ms_AIC_delta, ms_AIC_AICwt, ms_AIC_cumultw) #paste in matrix
  colnames(mat_models)<-c(modelo, "nPars",'AIC', "delta", "AICwt", "cumltvWt") # change row names

  ##Print los 7 primeros modelos
  print(mat_models)
  # print(spname)
  # print (mat_models[c(1:7),])
  # as.character(sp.names[sp_number])
    
    
    
}

```




## El Cabeza de Mate (_Eira barbara_)

![alt text](https://drive.google.com/open?id=0B2y94C9V2eh_MDhWMGZpTG95NmM&authuser=0)
El Cabeza de Mate (_Eira barbara_) 

### Matriz de datos colapsada a 15 dias

```{r mat_sp6,cache=TRUE,warning=FALSE,eval=TRUE, echo=FALSE,fig.height=4,fig.width=7}
f.sp.occu.plot.mat(sp_number = 6)
```

### Seleccion de Modelos
```{r modeo_sps6,cache=TRUE,warning=FALSE,eval=TRUE, echo=FALSE,tidy=TRUE,results='markup',out.width=7}
f.sp.occu.models(sp_number = 6)
```

## El tigrillo (_Leopardus wiedii_)
![alt text](https://drive.google.com/open?id=0B2y94C9V2eh_VG1ZZnFyUzdUdjg&authuser=0)

### Matriz de datos colapsada a 15 dias

```{r mat_sp9,cache=TRUE,warning=FALSE,eval=TRUE, echo=FALSE,fig.height=4,fig.width=7}
f.sp.occu.plot.mat(sp_number = 9)
```

### Seleccion de Modelos
```{r modeo_sps9,cache=TRUE,warning=FALSE,eval=TRUE, echo=FALSE,results='markup'}
f.sp.occu.models(sp_number = 9)
```


## La vaca (_Bos primigenius_)
### Matriz de datos colapsada a 15 dias

```{r mat_sp10,cache=TRUE,warning=FALSE,eval=TRUE, echo=FALSE,fig.height=4,fig.width=7}
f.sp.occu.plot.mat(sp_number = 10)
```

### Seleccion de Modelos
```{r modeo_sps10,cache=TRUE,warning=FALSE,eval=TRUE, echo=FALSE,results='asis'}
print(as.character(sp.names[sp_number=10]))
f.sp.occu.models(sp_number = 10)
```

## El Perro domestico (_Canis lupus_)
### Matriz de datos colapsada a 15 dias

```{r mat_sp2,cache=TRUE,warning=FALSE,eval=TRUE, echo=FALSE,fig.height=4,fig.width=7}
 f.sp.occu.plot.mat(sp_number = 2)
```

### Seleccion de Modelos
```{r modeo_sps2,cache=TRUE,warning=FALSE,eval=TRUE, echo=FALSE,results='asis'}
print(as.character(sp.names[sp_number=2]))
f.sp.occu.models(sp_number = 2)
```

## El Oso Hormiero (_Tamandua mexicana_)
### Matriz de datos colapsada a 15 dias

```{r mat_sp5,cache=TRUE,warning=FALSE,eval=TRUE, echo=FALSE,fig.height=4,fig.width=7}
 f.sp.occu.plot.mat(sp_number = 5)
```

### Seleccion de Modelos
```{r modeo_sps5,cache=TRUE,warning=FALSE,eval=TRUE, echo=FALSE,results='asis'}
print(as.character(sp.names[sp_number=5]))
f.sp.occu.models(sp_number = 5)
```

## El Venado (_Odocoileus virginianus_)
### Matriz de datos colapsada a 15 dias

```{r mat_sp8,cache=TRUE,warning=FALSE,eval=TRUE, echo=FALSE,fig.height=4,fig.width=7}
f.sp.occu.plot.mat(sp_number = 8)
```

### Seleccion de Modelos
```{r modeo_sps8,cache=TRUE,warning=FALSE,eval=TRUE, echo=FALSE,results='asis'}
print(as.character(sp.names[sp_number=8]))
f.sp.occu.models(sp_number = 8)
```

## El Conejo (_Sylvilagus brasiliensis_)
### Matriz de datos colapsada a 15 dias

```{r mat_sp11,cache=TRUE,warning=FALSE,eval=TRUE, echo=FALSE,fig.height=4,fig.width=7}
 f.sp.occu.plot.mat(sp_number = 11)
```

### Seleccion de Modelos
```{r modeo_sps11,cache=TRUE,warning=FALSE,eval=TRUE, echo=FALSE,results='asis'}
print(as.character(sp.names[sp_number=11]))
f.sp.occu.models(sp_number = 11)
```



## El Caballo (_Equus ferus_)
### Matriz de datos colapsada a 15 dias

```{r mat_sp12,cache=TRUE,warning=FALSE,eval=TRUE, echo=FALSE,fig.height=4,fig.width=7}
 f.sp.occu.plot.mat(sp_number = 12)
```

### Seleccion de Modelos
```{r modeo_sps12,cache=TRUE,warning=FALSE,eval=TRUE, echo=FALSE,results='asis'}
print(as.character(sp.names[sp_number=12]))
f.sp.occu.models(sp_number = 12)
```


## La Guanta (_Cuniculus paca_)
### Matriz de datos colapsada a 15 dias

```{r mat_sp13,cache=TRUE,warning=FALSE,eval=TRUE, echo=FALSE,fig.height=4,fig.width=7}
 f.sp.occu.plot.mat(sp_number = 13)
```

### Seleccion de Modelos
```{r modeo_sps13,cache=TRUE,warning=FALSE,eval=TRUE, echo=FALSE,results='asis'}
print(as.character(sp.names[sp_number=13]))
f.sp.occu.models(sp_number = 13)
```


## La Guatusa (_Dasyprocta punctata_)
### Matriz de datos colapsada a 15 dias

```{r mat_sp19,cache=TRUE,warning=FALSE,eval=TRUE, echo=FALSE,fig.height=4,fig.width=7}
 f.sp.occu.plot.mat(sp_number = 19)
```

### Seleccion de Modelos
```{r modeo_sps19,cache=TRUE,warning=FALSE,eval=TRUE, echo=FALSE,results='asis'}
print(as.character(sp.names[sp_number=19]))
f.sp.occu.models(sp_number = 19)
```

## El Pecari (_Pecari tajacu_)
### Matriz de datos colapsada a 15 dias

```{r mat_sp20,cache=TRUE,warning=FALSE,eval=TRUE, echo=FALSE,fig.height=4,fig.width=7}
 f.sp.occu.plot.mat(sp_number = 20)
```

### Seleccion de Modelos
```{r modeo_sps20,cache=TRUE,warning=FALSE,eval=TRUE, echo=FALSE,results='asis'}
print(as.character(sp.names[sp_number=20]))
f.sp.occu.models(sp_number = 20)
```

## El Armadillo (_Dasypus novemcinctus_)
### Matriz de datos colapsada a 15 dias

```{r mat_sp22,cache=TRUE,warning=FALSE,eval=TRUE, echo=FALSE,fig.height=4,fig.width=7}
 f.sp.occu.plot.mat(sp_number = 22)
```

### Seleccion de Modelos
```{r modeo_sps22,cache=TRUE,warning=FALSE,eval=TRUE, echo=FALSE,results='asis'}
print(as.character(sp.names[sp_number=22]))
f.sp.occu.models(sp_number = 22)
```



## La Ardilla de Guayaquil (_Sciurus stramineus_)
### Matriz de datos colapsada a 15 dias

```{r mat_sp23,cache=TRUE,warning=FALSE,eval=TRUE, echo=FALSE,fig.height=4,fig.width=7}
 f.sp.occu.plot.mat(sp_number = 23)
```

### Seleccion de Modelos
```{r modeo_sps23,cache=TRUE,warning=FALSE,eval=TRUE, echo=FALSE,results='asis'}
print(as.character(sp.names[sp_number=23]))
f.sp.occu.models(sp_number = 23)
```

