
---
title: Ocupación, bajo el modelo estático (MacKenzie et al. 2002) para para las especies
  de mamíferos en el Parque Nacional Machalilla
author: Departamento Central de Investigaciones (DCI), \break Universidad Laica Eloy
  Alfaro de Manabi (ULEAM)
date: "Abril, 2015"
output:
  pdf_document:
    highlight: tango
    number_sections: yes
    toc: yes
  html_document:
    toc: yes
  word_document:
    highlight: kate
license: CC
box: grey
---


\newcommand{\HRule}[1]{\hfill \rule{0.5\linewidth}{#1}} % Horizontal rule at the bottom of the page, adjust width here

%%%%%% Logo
\vspace{0.2in}
\centerline {
  \includegraphics[width=1in]{img/ULEAM_DCI.png}
}
\vspace{0.1in}



 
\hfill Diego J. Lizcano\
\hfill \texttt{http://dlizcano.github.io/about} \
\hfill \texttt{dj.lizcano@gmail.com} \
\HRule{1pt} 


# Duración del muestreo

Las trampas cámara permanecieron activas desde final de septiembre 204 hasta comienzos de marzo 2015.
 

```{r calendar_f,cache=TRUE,warning=FALSE,eval=TRUE, echo=FALSE,message=FALSE}

# library(xtable)
library(lubridate)
library(dplyr)
library(maptools)
# Load 'rgdal' package, which is used to read/write shapefiles and rasters
library(rgdal)
source("C:/Users/Diego/Documents/CodigoR/ULEAM/Infor_Caract/code/TEAM_code.R")
source("C:/Users/Diego/Documents/CodigoR/ULEAM/Infor_Caract/code/calendar.R")

machalilla.raw<-read.csv("C:/Users/Diego/Documents/CodigoR/ULEAM/Infor_Caract/Data/CT-PNM-2014.csv") # ojo falta la camara 3-12

#############################
#### date fix
#############################

# unique(year(machalilla.raw$camera_trap_start_time))
machalilla.raw$photo_date2<-as.Date(as.character(machalilla.raw$photo_date), "%d-%b-%Y")

machalilla.raw$Sampling.Period<-2014
machalilla.raw$binomial<-paste(machalilla.raw$genus, machalilla.raw$specise, sep = " ")

#############################
# translate months
#############################
# 
# meses<-as.data.frame(t(matrix(c("ago","aug","dic","dec","ene","jan","abr","apr"),nrow = 2,ncol = 4)))
# machalilla.raw$camera_trap_start_time2<-NA
# machalilla.raw$camera_trap_end_time2<-NA
# for (i in 1:4){  
# # get month
#   chkmes<-substr(as.character(machalilla.raw$photo_date), start=4, stop=6)
#   chkmes2<-substr(as.character(machalilla.raw$camera_trap_start_time), start=4, stop=6)
#   chkmes3<-substr(as.character(machalilla.raw$camera_trap_end_time), start=4, stop=6)
#   # chane month
#   agoind<-which(chkmes == meses[i,1])
#   agoind2<-which(chkmes2 == meses[i,1])
#   agoind3<-which(chkmes3 == meses[i,1])
#   # machalilla.raw$photo_date[agoind]
#   machalilla.raw$photo_date2[agoind]<-as.Date(gsub(as.character(meses[i,1]), 
#                                                      as.character(meses[i,2]), 
#                                                      machalilla.raw$photo_date[agoind]), "%d-%b-%Y")
#   
#   machalilla.raw$camera_trap_start_time2[agoind2]<-as.Date(gsub(as.character(meses[i,1]), 
#                                                    as.character(meses[i,2]), 
#                                                    machalilla.raw$camera_trap_start_time[agoind2]), "%d-%b-%Y")
#   
#   machalilla.raw$camera_trap_end_time2[agoind3]<-as.Date(gsub(as.character(meses[i,1]), 
#                                                                as.character(meses[i,2]), 
#                                                                machalilla.raw$camera_trap_end_time[agoind3]), "%d-%b-%Y")
# }
# 
# # tochk
# # unique(machalilla.raw$photo_date2)


machalilla.raw$camera_trap_start_date<-as.Date(substr(as.character(machalilla.raw$camera_trap_start_time), start=1, stop=11), "%d-%b-%Y")
machalilla.raw$camera_trap_end_date<-as.Date(substr(as.character(machalilla.raw$camera_trap_end_time), start=1, stop=11), "%d-%b-%Y")

#################################
# Fix 2011 problem
# Two cameras have date wrong
# CT-PNM-1-7  and  CT-PNM-3-10
# Fix start date manually
################################
# identify the problem
# index_problem_2011<-which(machalilla.raw$camera_trap_start_date == "2011-11-11")
# problem_2011<-machalilla.raw[index_problem_2011,]
# unique(problem_2011$camera_trap)



# fix 1-7 just year
index_1_07<-which(machalilla.raw$camera_trap == "CT-PNM-1-7")
cam_1_07<-machalilla.raw[index_1_07, ] # make data frame using the cam
machalilla.raw<-machalilla.raw[-index_1_07 ,] # remove the cam
cam_1_07$camera_trap_start_date<-as.Date("2014-09-23", format="%Y-%m-%d")
cam_1_07<-cam_1_07[-1,] # borra el primero porblematic 2011
cam_1_07$photo_type[1]<-"Start" # fix start
cam_1_07$camera_trap_end_date<-as.Date("2014-11-06", format="%Y-%m-%d")

# fix 1-10  # add 31 days since data setup pickup en data 12 and beyond
index_1_10<-which(machalilla.raw$camera_trap == "CT-PNM-1-10")
cam_1_10<-machalilla.raw[index_1_10, ]
machalilla.raw<-machalilla.raw[-index_1_10 ,]

cam_1_10$camera_trap_start_date<-as.Date("2014-09-23", format="%Y-%m-%d") 
cam_1_10$camera_trap_end_date<-as.Date("2014-11-05", format="%Y-%m-%d")
cam_1_10$photo_date2[c(12:875)]<-cam_1_10$photo_date2[c(12:875)] +31
# delete problematic data
cam_1_10<-cam_1_10[-24,]
cam_1_10<-cam_1_10[-25,]

# fix 3-10  # restar 30 dias
index_3_10<-which(machalilla.raw$camera_trap == "CT-PNM-3-10")
cam_3_10<-machalilla.raw[index_3_10, ]
machalilla.raw<-machalilla.raw[-index_3_10 ,]

cam_3_10$camera_trap_start_date<-as.Date("2015-01-27", format="%Y-%m-%d") 
cam_3_10$camera_trap_end_date<-as.Date("2015-03-15", format="%Y-%m-%d")
# borra los primeros 30 problematicos con fecha 2011
cam_3_10<-cam_3_10[-c(1:30),]
cam_3_10$photo_date2<-cam_3_10$photo_date2  - 30


# fix 3-07 # add difference of 365 days
index_3_07<-which(machalilla.raw$camera_trap == "CT-PNM-3-07")
cam_3_07<-machalilla.raw[index_3_07, ]

machalilla.raw<-machalilla.raw[- index_3_07 ,]
cam_3_07$camera_trap_start_date<-as.Date("2015-01-27", format="%Y-%m-%d")
cam_3_07$camera_trap_end_date<-as.Date("2015-03-11", format="%Y-%m-%d")
cam_3_07$photo_date2<- cam_3_07$photo_date2 + 365

### remove from machalilla.raw
# machalilla.raw<-machalilla.raw[-index_1_07 ,]
# machalilla.raw<-machalilla.raw[-index_3_10 ,]
# machalilla.raw<-machalilla.raw[-index_3_07 ,]

#### Add corrected
machalilla.raw<-rbind(machalilla.raw, cam_1_07, cam_1_10, cam_3_10, cam_3_07)
# machalilla.raw<-rbind(machalilla.raw, cam_1_10)
# machalilla.raw<-rbind(machalilla.raw, cam_3_10)
# machalilla.raw<-rbind(machalilla.raw, cam_3_07)

#  problematic ?
# which(machalilla.raw$photo_date2 == "2011-11-11")
# which(machalilla.raw$camera_trap == "CT-PNM-1-10")


########## extract yr and month
machalilla.raw$year<-year(machalilla.raw$photo_date2)
machalilla.raw$month<-month(machalilla.raw$photo_date2)
# problem?
# which(machalilla.raw$year == "2011")


####################################
# make photo calendar type
####################################

# f.calendar.yr(dataset = machalilla.raw, yr_toplot = 1)
# f.calendar.yr(dataset = machalilla.raw, yr_toplot = 2)


```


```{r calendar1,cache=FALSE,warning=FALSE,eval=TRUE, echo=FALSE,fig.height=11,fig.width=8,message=FALSE}
f.calendar.yr(dataset = machalilla.raw, yr_toplot = 1)
```

```{r calendar2,cache=FALSE,warning=FALSE,eval=TRUE, echo=FALSE,fig.height=11,fig.width=8,message=FALSE}
f.calendar.yr(dataset = machalilla.raw, yr_toplot = 2)
```

# Especies registradas

Las especies registradas en el Parque Nacional Machalilla fueron en total 36, entre aves y mamiferos


```{r sps,cache=TRUE,warning=FALSE,eval=TRUE, echo=FALSE,results='asis'}
library(xtable)
library(dplyr)
mat.per.sp<-f.matrix.creator2(data = machalilla.raw,year = 2014)
sp.names<-names(mat.per.sp) # species names

# counting how many (total) records per species by all days
cont.per.sp<-data.frame(row.names = sp.names)
row.per.sp<-as.data.frame(matrix(nrow = length(sp.names), ncol=c(59)))
col.per.sp<-as.data.frame(matrix(nrow = length(sp.names), ncol=c(161)))
rownames(row.per.sp)<-sp.names
rownames(col.per.sp)<-sp.names

for (i in 1:length(mat.per.sp)){
  cont.per.sp[i,1]<-sum(apply(as.data.frame(mat.per.sp [[i]]),FUN=sum,na.rm=T, MARGIN = 1))
  
   row.per.sp[i,]<-apply(mat.per.sp[[i]],1, function(x) sum(x, na.rm=T))
   # row.per.sp[i,which(row.per.sp[i,]>0)]<-1 # convert to presence absence  1 and 0
  
   col.per.sp[i,]<-apply(mat.per.sp[[i]],2, function(x) sum(x, na.rm=T))
   # col.per.sp[i,which(col.per.sp[i,]>0)]<-1 # convert to presence absence  1 and 0
  
}

# colnames(row.per.sp)<-rep
cont.per.sp$especie<-rownames(cont.per.sp)
colnames(cont.per.sp)<-c("Numero_de_fotos","especie")
#xtable(arrange(df = cont.per.sp, desc(Numero_de_fotos)))
xtable(cont.per.sp)
```

## Distribucion posterior de la riqueza de especies

Riqueza de especies y acumulación, modelando la ocurrencia y la detectabilidad. Este análisis sigue el método de Dorazio et al. (2006).

```{r richness,cache=FALSE,warning=FALSE,eval=TRUE, echo=FALSE,fig.height=5,fig.width=8,message=FALSE}

source("C:/Users/Diego/Documents/CodigoR/ULEAM/Infor_Caract/code/MultiSpeciesSiteOcc.R")

# library(dplyr)
# colapse mat in: sp by row site by column

row.per.sp<-row.per.sp[-1,] # elimina especie vacia del comienzo

 X1 = as.matrix(row.per.sp) # col.per.sp por dias y row.per.sp por sitios (camaras)
 nrepls = 59 
 especies = MultiSpeciesSiteOcc(nrepls, X1)
 
 # summary(especies$fit$sims.matrix)
 
 alpha.post = especies$fit$sims.matrix[,"alpha"]
 sigmaU.post = especies$fit$sims.matrix[,"sigma.u"]
 N.post = especies$fit$sims.matrix[,"N"]
 
 nsites = 59 
 cum_sp<-CumNumSpeciesPresent(nsites, alpha.post, sigmaU.post, N.post)

#histogram of posteriors
hist(especies$fit$sims.matrix[,"N"],breaks = c(33:80), xlab="Number of mammal species", ylab="Relative frecuency", main="")
abline(v=36,col="blue", lty = 2) # -> lines.histogram(*)





```

La media de la distribucion posterior es `r mean(especies$fit$sims.matrix[,"N"])`. Mientras que la mediana `median(especies$fit$sims.matrix[,"N"])`. 


# Covariables 

Inicialmente se seleccionaron siete covariables para ajustar los modelos de ocupación. Estas cinco covariables fueron: Altitud (elev), Pendiente (slope), Distancia a la carretera pavimentada (dis rd) y distancia a la deforestación  (dist def), como covariables geográficas y altura del dosel, cobertura del dosel y área basal como covariables que se midieron momento de retirar las cámaras. Estas tres últimas covariables se midieron usando la metodología del cuadrante centrado en un punto. 

La Altitud se obtuvo de una imagen SRTM del repositorio de [CGIAR](http://srtm.csi.cgiar.org/). La pendiente se infirió a partir de la altitud. La distancia a las carreteras se obtuvo de un mapa del Ministerio del Medio Ambiente del Ecuador. El mapa de deforestacion provino de los datos del [Global Forest Change](http://earthenginepartners.appspot.com/science-2013-global-forest).



```{r covs,cache=TRUE,warning=FALSE,eval=TRUE, echo=FALSE}
library(raster)
library(rgdal)
# library(dismo)
# library(biomod2)
library(spatstat)
library(sp)
library(dplyr)
library(maptools)

machalilla.raw<-read.csv("C:/Users/Diego/Documents/CodigoR/ULEAM/Infor_Caract/Data/CT-PNM-2014.csv") # ojo falta la camara 3-12

long<-unique(machalilla.raw$longitude)
lati<-unique(machalilla.raw$latitude)
centercoord<-c(mean(subset(long, long<=1)),mean(unique(subset(lati, lati<=1))))
coordsubset<-subset(machalilla.raw,select = c(camera_trap,longitude,latitude,first_name_set_camera))

#################################
# get elevation
################################

# elevation<-getData('SRTM',lon=centercoord[1], lat=centercoord[2])

 # read elevation from disk
elevation<- raster("C://Users//Diego//Documents//CodigoR//ULEAM//Infor_Caract//code//srtm_20_13.tif")

cam.cords<-as.data.frame(distinct(coordsubset))
coordinates(cam.cords) <- ~longitude+latitude #make sppatial data fram
geo <- CRS("+proj=longlat +datum=WGS84 +ellps=WGS84 +towgs84=0,0,0") #def cord
proj4string(cam.cords)<-geo # set cords

e<-extent (-80.9, -80.5, -1.75,-1.35)
elevation.crop<-crop(elevation, e)

# plot(elevation.crop)
# plot(cam.cords, add=T, col="red")
# title(main="Altitud", sub="en color rojo se muestra donde se instalaron las camaras")

slope<-terrain(elevation.crop, opt='slope', unit='degrees', neighbors=4)
# plot(slope)
# plot(cam.cords, add=T, col="red")
# title(main="Pendiente", sub="en color rojo se muestra donde se instalaron las camaras")

cam.cords.sp<-SpatialPoints(cam.cords)
proj4string(cam.cords.sp)<-geo 
# etract values
elev.ovr <- extract(elevation.crop, cam.cords, method='bilinear')
slope.ovr <- extract(slope, cam.cords, method='bilinear')

# add to table
cam.cords$elev<-elev.ovr
cam.cords$slope<-slope.ovr

############################
# road
############################

roadpol <- readShapeSpatial("C:/Users/Diego/Documents/CodigoR/ULEAM/Infor_Caract/shp/machalilla_roadsclip.shp")
names(roadpol)<-"dist_rd"
proj4string(roadpol)<-geo
dist_rd<-over(x = cam.cords, y = roadpol)
# add to table
cam.cords$dist_rd<-as.numeric(dist_rd[,1])

roadpol.ow<-as(as(roadpol, "SpatialPolygons"), "owin") # make owin
cam.and.covs<-as.data.frame(cam.cords)

# plot(roadpol, col=topo.colors(65))
# plot(cam.cords, add=T, col="red")
# title(main="Distancia a las carreteras", sub="en color rojo se muestra donde se instalaron las camaras")


#####################################################
## Deforestation
####################################################

dist.def<-raster("C:/Users/Diego/Documents/CodigoR/ULEAM/Infor_Caract/Data/dist_def.tif")

# plot(dist.def)
# plot(cam.cords, add=T, col="red")
# title(main="Distancia a Deforestacion", sub="en color rojo se muestra donde se instalaron las camaras")

# plot(deforestado, col="red", add=T)
# etract values
dist.def.ovr <- extract(dist.def, cam.cords, method='bilinear')
index<-which(is.na(dist.def.ovr)) # detect NA. Means cam is in deforested
dist.def.ovr [index]<-0 # camera in distance cero to deforested


# add to table
cam.and.covs$dist_def<-as.numeric(dist.def.ovr)

cam.cords$dist_def<-dist.def.ovr
# am.and.covs<-as.data.frame(cam.cords)


##################################
## Estructura Veget
##################################

est.veget<-read.csv("C:/Users/Diego/Documents/CodigoR/ULEAM/Infor_Caract/Data/estructVeget.csv") # read table

cam.and.covs<-cbind(cam.and.covs, est.veget) #Paste covs


################################
cam.and.covs.scaled <-cbind(scale(cam.and.covs[5],center = T,scale = T),
                            scale(cam.and.covs[6],center = T,scale = T),
                            scale(cam.and.covs[7],center = T,scale = T),
                            scale(cam.and.covs[8],center = T,scale = T),
                            scale(cam.and.covs[10],center = T,scale = T),
                            scale(cam.and.covs[11],center = T,scale = T),
                            scale(cam.and.covs[12],center = T,scale = T))

  
  
  

```


```{r plot_covs, cache=TRUE,warning=FALSE,eval=TRUE, echo=FALSE, fig.height=9,fig.width=8}

par(mfrow=c(2, 2))
plot(elevation.crop)
plot(cam.cords, add=T, col="red")
title(main="Altitud")

plot(slope)
plot(cam.cords, add=T, col="red")
title(main="Pendiente")

plot(roadpol, col=topo.colors(65))
plot(cam.cords, add=T, col="red")
title(main="Distancia a las carreteras")

plot(dist.def)
plot(cam.cords, add=T, col="red")
title(main="Distancia a Deforestacion")


```



```{r functions,cache=TRUE,warning=FALSE,eval=TRUE, echo=FALSE,results='asis'}

f.sp.occu.plot.mat <- function(sp_number){
    ########################
    ### shrink to 15
    ########################
    
    library(unmarked)
    
    sp15<-f.shrink.matrix.to15(matrix = mat.per.sp[[sp_number]])
    
    
    ########################
    ### make unmarked object 
    ########################
    
    sp_UMF <- unmarkedFrameOccu(sp15)
    
    plot(sp_UMF, panels=1)
    # title(main=as.character(sp.names[sp_number]))
     
}


f.sp.occu.models <- function(sp_number){
    ########################
    ### shrink to 15
    ########################
    
    library(unmarked)
    
    sp15<-f.shrink.matrix.to15(matrix = mat.per.sp[[sp_number]])
    
    
    ########################
    ### make unmarked object 
    ########################
    
    sp_UMF <- unmarkedFrameOccu(sp15)
    
    # plot(sp_UMF, panels=1)
    # title(main=as.character(sp.names[sp_number]))
     
    # add some  covariates
    siteCovs(sp_UMF) <- cam.and.covs.scaled
    
    #######################
    ## occu models 
    #######################
    
    #  covariates of detection and occupancy in that order.
    fm0 <- occu(~ 1 ~ 1, sp_UMF) 
    fm1 <- occu(~ 1 ~ elev, sp_UMF)
    fm2 <- occu(~ 1 ~ slope, sp_UMF)
    fm3 <- occu(~ 1 ~ dist_rd, sp_UMF)
    fm4 <- occu(~ elev ~ elev, sp_UMF)
    fm5 <- occu(~ elev ~ slope, sp_UMF)
    fm6 <- occu(~ elev ~ dist_rd, sp_UMF)
    fm7 <- occu(~ basal_a ~ 1, sp_UMF)
    fm8 <- occu(~ basal_a ~ elev, sp_UMF)
    fm9 <- occu(~ basal_a ~ canopy_c, sp_UMF)
    fm10 <- occu(~ 1 ~ canopy_c, sp_UMF)
    fm11 <- occu(~ 1 ~ dist_def, sp_UMF,)
    fm12 <- occu(~ elev ~ dist_def, sp_UMF)
    fm13 <- occu(~ basal_a ~ dist_def, sp_UMF)
    fm14 <- occu(~ elev ~ canopy_c, sp_UMF)
    
    
    # put the names of each model
    models <- fitList(
      'p(.)psi(.)' = fm0,
      'p(.)psi(elev)' = fm1,
      'p(.)psi(slope)' = fm2,
      'p(.)psi(dist_rd)' = fm3,
      'p(elev)psi(elev)' = fm4,
      'p(elev)psi(slope)' = fm5,
      'p(elev)psi(dist_rd)' = fm6,
      'p(basal_a)psi(.)' = fm7,
      'p(basal_a)psi(elev)' = fm8,
      'p(basal_a)psi(canopy_c)' = fm9,
      'p(.)psi(canopy_c)' = fm10,
      'p(.)psi(dist_def)' = fm11,
      'p(elev)psi(dist_def)' = fm12,
      'p(basal_a)psi(dist_def)' = fm13,
      'p(elev)psi(canopy_c)' = fm14
      )
    
    ms <- modSel(models)
    # (ms)
    
    #This part store some models coeficients in a table (mat_models) to compare on screen
  ms_AIC_models<-as.data.frame(ms@ Full[1], row.names = NULL) #store model name
  modelo<-paste("_", as.character(as.character(sp.names[sp_number])), 
                "_", " models", sep="") # fix model name addin species
  ma_nPars<-as.data.frame(ms@Full$nPars) #store parameter number
  ms_AIC_values<- as.data.frame(ms@Full$AIC) #store AIC values
  ms_AIC_delta<- as.data.frame(ms@Full$delta) #store AIC delta values
  ms_AIC_AICwt<- as.data.frame(ms@Full$AICwt) #store AIC wt values
  ms_AIC_cumultw<-as.data.frame(ms@Full$cumltvWt) #store model name
  ms_m<-as.data.frame(row.names(ms_AIC_models)) #store m number
  ms_formula<- as.data.frame(ms@Full$formula) #store model formula
  mat_models <- cbind(ms_AIC_models, ma_nPars, ms_AIC_values, ms_AIC_delta, ms_AIC_AICwt, ms_AIC_cumultw) #paste in matrix
  colnames(mat_models)<-c(modelo, "nPars",'AIC', "delta", "AICwt", "cumltvWt") # change row names

  ##Print los 7 primeros modelos
  xtable(mat_models)
  # print(spname)
  # print (mat_models[c(1:7),])
  # as.character(sp.names[sp_number])
    
    
    
}

```

#Algebra del modelo de ocupación


Cada especie tiene una historia de detección que se usó para modelar la ocupación. Esta se calculó teniendo en cuenta que cada sitio tiene también su propia historia de detección. La historia de detección puede ser representada como una ecuación matemática intuitiva, donde la especie objetivo fue detectada como una secuencia de unos y ceros de cada día de detección en cada cámara, con uno si se tomó una foto ese día y cero si no se tomó foto. Ese sitio (cámara) estará ocupado ($\psi$), con una probabilidad que se calcula de su historia de detección de la siguiente forma para un sitio con una historia de detección 1001:

$$Pr(H_{i} = 1001) =\psi * p_{1} (1-p_{2}) (1-p_{3}) p_{4}$$


Mientras que un sitio que tuvo una historia de detección donde no se registró la especie podría ser un sitio que no está ocupado por la especie (1-$\psi$) o estar ocupado pero la especie nunca detectada lo cual sería:

$$Pr(H_{i} = 0000) =\psi * (1-p_{1}) (1-p_{2}) (1-p_{3}) (1-p_{4}) \textup{ or } \psi \prod_{1}^{4} (1-p_{j}) + (1-\psi)$$

Matemáticamente podríamos combinar todas las historias de detección en un modelo de máxima verosimilitud como: 

$$L(\psi, p\mid H_{1}...H_{x+1}) = \prod_{1}^{x+1} \textup{Pr} (H_{i})$$

Estos modelos pueden incorporar covariables que interactúan con la ocupación y la probabilidad de ocupación y pueden ser resueltos con la ayuda del paquete unmarked del lenguaje estadístico R.

#Modelos de ocupación por especie
## La Cabra (_Capra aegagrus_)
### Matriz de datos colapsada a 15 dias

```{r mat_sp3,cache=TRUE,warning=FALSE,eval=TRUE, echo=FALSE,fig.height=4,fig.width=7}
 f.sp.occu.plot.mat(sp_number = 3)
```

### Seleccion de Modelos
```{r modeo_sps3,cache=TRUE,warning=FALSE,eval=TRUE, echo=FALSE,results='asis'}
print(as.character(sp.names[sp_number=3]))
f.sp.occu.models(sp_number = 3)
```

## El Cabeza de Mate (_Eira barbara_)
### Matriz de datos colapsada a 15 dias

```{r mat_sp6,cache=TRUE,warning=FALSE,eval=TRUE, echo=FALSE,fig.height=4,fig.width=7}
f.sp.occu.plot.mat(sp_number = 6)
```

### Seleccion de Modelos
```{r modeo_sps6,cache=TRUE,warning=FALSE,eval=TRUE, echo=FALSE,results='asis'}
print(as.character(sp.names[sp_number=6]))
f.sp.occu.models(sp_number = 6)
```

## El tigrillo (_Leopardus wiedii_)
### Matriz de datos colapsada a 15 dias

```{r mat_sp9,cache=TRUE,warning=FALSE,eval=TRUE, echo=FALSE,fig.height=4,fig.width=7}
f.sp.occu.plot.mat(sp_number = 9)
```

### Seleccion de Modelos
```{r modeo_sps9,cache=TRUE,warning=FALSE,eval=TRUE, echo=FALSE,results='asis'}
print(as.character(sp.names[sp_number=9]))
f.sp.occu.models(sp_number = 9)
```


## La vaca (_Bos primigenius_)
### Matriz de datos colapsada a 15 dias

```{r mat_sp10,cache=TRUE,warning=FALSE,eval=TRUE, echo=FALSE,fig.height=4,fig.width=7}
f.sp.occu.plot.mat(sp_number = 10)
```

### Seleccion de Modelos
```{r modeo_sps10,cache=TRUE,warning=FALSE,eval=TRUE, echo=FALSE,results='asis'}
print(as.character(sp.names[sp_number=10]))
f.sp.occu.models(sp_number = 10)
```

## El Perro domestico (_Canis lupus_)
### Matriz de datos colapsada a 15 dias

```{r mat_sp2,cache=TRUE,warning=FALSE,eval=TRUE, echo=FALSE,fig.height=4,fig.width=7}
 f.sp.occu.plot.mat(sp_number = 2)
```

### Seleccion de Modelos
```{r modeo_sps2,cache=TRUE,warning=FALSE,eval=TRUE, echo=FALSE,results='asis'}
print(as.character(sp.names[sp_number=2]))
f.sp.occu.models(sp_number = 2)
```

## El Oso Hormiero (_Tamandua mexicana_)
### Matriz de datos colapsada a 15 dias

```{r mat_sp5,cache=TRUE,warning=FALSE,eval=TRUE, echo=FALSE,fig.height=4,fig.width=7}
 f.sp.occu.plot.mat(sp_number = 5)
```

### Seleccion de Modelos
```{r modeo_sps5,cache=TRUE,warning=FALSE,eval=TRUE, echo=FALSE,results='asis'}
print(as.character(sp.names[sp_number=5]))
f.sp.occu.models(sp_number = 5)
```

## El Venado (_Odocoileus virginianus_)
### Matriz de datos colapsada a 15 dias

```{r mat_sp8,cache=TRUE,warning=FALSE,eval=TRUE, echo=FALSE,fig.height=4,fig.width=7}
f.sp.occu.plot.mat(sp_number = 8)
```

### Seleccion de Modelos
```{r modeo_sps8,cache=TRUE,warning=FALSE,eval=TRUE, echo=FALSE,results='asis'}
print(as.character(sp.names[sp_number=8]))
f.sp.occu.models(sp_number = 8)
```

## El Conejo (_Sylvilagus brasiliensis_)
### Matriz de datos colapsada a 15 dias

```{r mat_sp11,cache=TRUE,warning=FALSE,eval=TRUE, echo=FALSE,fig.height=4,fig.width=7}
 f.sp.occu.plot.mat(sp_number = 11)
```

### Seleccion de Modelos
```{r modeo_sps11,cache=TRUE,warning=FALSE,eval=TRUE, echo=FALSE,results='asis'}
print(as.character(sp.names[sp_number=11]))
f.sp.occu.models(sp_number = 11)
```



## El Caballo (_Equus ferus_)
### Matriz de datos colapsada a 15 dias

```{r mat_sp12,cache=TRUE,warning=FALSE,eval=TRUE, echo=FALSE,fig.height=4,fig.width=7}
 f.sp.occu.plot.mat(sp_number = 12)
```

### Seleccion de Modelos
```{r modeo_sps12,cache=TRUE,warning=FALSE,eval=TRUE, echo=FALSE,results='asis'}
print(as.character(sp.names[sp_number=12]))
f.sp.occu.models(sp_number = 12)
```


## La Guanta (_Cuniculus paca_)
### Matriz de datos colapsada a 15 dias

```{r mat_sp13,cache=TRUE,warning=FALSE,eval=TRUE, echo=FALSE,fig.height=4,fig.width=7}
 f.sp.occu.plot.mat(sp_number = 13)
```

### Seleccion de Modelos
```{r modeo_sps13,cache=TRUE,warning=FALSE,eval=TRUE, echo=FALSE,results='asis'}
print(as.character(sp.names[sp_number=13]))
f.sp.occu.models(sp_number = 13)
```


## La Guatusa (_Dasyprocta punctata_)
### Matriz de datos colapsada a 15 dias

```{r mat_sp19,cache=TRUE,warning=FALSE,eval=TRUE, echo=FALSE,fig.height=4,fig.width=7}
 f.sp.occu.plot.mat(sp_number = 19)
```

### Seleccion de Modelos
```{r modeo_sps19,cache=TRUE,warning=FALSE,eval=TRUE, echo=FALSE,results='asis'}
print(as.character(sp.names[sp_number=19]))
f.sp.occu.models(sp_number = 19)
```

## El Pecari (_Pecari tajacu_)
### Matriz de datos colapsada a 15 dias

```{r mat_sp20,cache=TRUE,warning=FALSE,eval=TRUE, echo=FALSE,fig.height=4,fig.width=7}
 f.sp.occu.plot.mat(sp_number = 20)
```

### Seleccion de Modelos
```{r modeo_sps20,cache=TRUE,warning=FALSE,eval=TRUE, echo=FALSE,results='asis'}
print(as.character(sp.names[sp_number=20]))
f.sp.occu.models(sp_number = 20)
```

## El Armadillo (_Dasypus novemcinctus_)
### Matriz de datos colapsada a 15 dias

```{r mat_sp22,cache=TRUE,warning=FALSE,eval=TRUE, echo=FALSE,fig.height=4,fig.width=7}
 f.sp.occu.plot.mat(sp_number = 22)
```

### Seleccion de Modelos
```{r modeo_sps22,cache=TRUE,warning=FALSE,eval=TRUE, echo=FALSE,results='asis'}
print(as.character(sp.names[sp_number=22]))
f.sp.occu.models(sp_number = 22)
```



## La Ardilla de Guayaquil (_Sciurus stramineus_)
### Matriz de datos colapsada a 15 dias

```{r mat_sp23,cache=TRUE,warning=FALSE,eval=TRUE, echo=FALSE,fig.height=4,fig.width=7}
 f.sp.occu.plot.mat(sp_number = 23)
```

### Seleccion de Modelos
```{r modeo_sps23,cache=TRUE,warning=FALSE,eval=TRUE, echo=FALSE,results='asis'}
print(as.character(sp.names[sp_number=23]))
f.sp.occu.models(sp_number = 23)
```

